【裁判字號】    95,訴,25
【裁判日期】    950227
【裁判案由】    毒品危害防制條例
【裁判全文】
臺灣高雄地方法院刑事判決                95年度訴字第25號
公  訴  人  臺灣高雄地方法院檢察署檢察官
被      告  乙○○
上列被告因違反毒品危害防制條例案件，經檢察官提起公訴（94
年度毒偵字第8924號），本院合議庭裁定由受命法官獨任進行簡
式審判程序，茲判決如下：
    主  文
乙○○施用第一級毒品，處有期徒刑陸月，如易科罰金，以參佰
元折算壹日。扣案之第一級毒品海洛因壹包（不含包裝袋，淨重
零點壹肆公克），沒收銷燬；扣案盛裝上開海洛因包裝袋壹只，
沒收。
    事  實
一、乙○○前於民國91年間，因施用毒品案件，經本院以91年度
    毒聲字第3761號裁定送觀察、勒戒後，認有繼續施用毒品之
    傾向，再經本院以91年度毒聲字第5597號裁定送強制戒治，
    嗣因無繼續執行強制戒治之必要，經本院以92年度毒聲字第
    2369號裁定停止戒治，所餘戒治期間交付保護管束，於92年
    9 月3 日因保護管束期滿，經臺灣高雄地方法院檢察署檢察
    官以92年度戒毒偵字第812 號案件為不起訴處分確定。詎其
    仍不知戒絕毒癮，明知海洛因經公告列為毒品危害防制條例
    第2 條第2 項第1 款之第一級毒品，不得非法持有、施用，
    復基於施用第一級毒品海洛因之犯意，於保護管束期滿視為
    強制戒治執行完畢釋放後5 年內之94年10月10、11日間某日
    某時許，在高雄縣大寮鄉○○路邊，以將海洛因摻入香菸吸
    食之方式，施用第一級毒品海洛因1 次。嗣於94年10月13日
    下午1 時5 分許，在高雄縣林園鄉○○路○段79號前，因騎
    乘車號PDK-187 號輕型機車急速闖越紅燈且形跡可疑而為警
    所查獲，並當場扣得第一級毒品海洛因1 包（淨重0.14公克
    ），始知悉上情。
三、案經高雄市政府警察局小港分局報請臺灣高雄地方法院檢察
    署檢察官偵查起訴。
    理  由
一、按本件被告乙○○所犯係死刑、無期徒刑、最輕本刑為3 年
    以上有期徒刑以外之罪，其於準備程序就前揭被訴事實為有
    罪之陳述，經受命法官告知簡式審判程序之旨，並聽取其與
    公訴人之意見後，本院認無不得或不宜改依簡式審判程序進
    行之處，爰依刑事訴訟法第273 條之1 第1 項、第284 條之
    1 ，裁定本件由受命法官獨任進行簡式審判程序，合先敘明
    。
二、訊據被告乙○○對於上揭時、地，以上述方式施用第一級毒
    品海洛因1 次之事實坦承不諱（本院卷第29、40頁參照），
    且查：
    (一)被告為警查獲時，於94年10月13日下午3 時30分許所採集
      之尿液，經送驗結果，確呈嗎啡陽性反應，有高雄市立凱
      旋醫院94年10月24日編號A00000000 號濫用藥物尿液檢驗
      報告暨尿液代碼與姓名對照表1 份附卷可稽（偵卷第38、
      39頁參照）。而扣案之疑似海洛因粉末1 包，經送請法務
      部調查局鑑定結果，認確含海洛因成分（不含包裝袋，淨
      重0.14公克），亦有該局95年1 月9 日調科壹字第220021
      8 88號鑑定通知書1 紙在卷可憑（本院卷第25頁參照）。
      此外，復有搜索扣押筆錄暨扣押物品目錄表1 份附卷足佐
      （警卷第5 至8 頁參照）。是被告前揭自白與事實相符，
      應堪採為被告有罪之證據，則被告施用第一級毒品海洛因
      1 次之犯行，堪以認定。
    (二)被告前於91年間，因施用毒品案件，經本院以91年度毒聲
      字第3761號裁定送觀察、勒戒後，認有繼續施用毒品之傾
      向，再經本院以91年度毒聲字第5597號裁定送強制戒治，
      嗣因無繼續執行強制戒治之必要，經本院以92年度毒聲字
      第2369號裁定停止戒治，所餘戒治期間交付保護管束，於
      92年9 月3 日因保護管束期滿，經臺灣高雄地方法院檢察
      署檢察官以92年度戒毒偵字第812 號案件為不起訴處分確
      定之事實，有本院被告院內索引卡紀錄表、臺灣高等法院
      被告前案紀錄表各1 份在卷足參，其於前案保護管束期滿
      視為強制戒治執行完畢釋放後，5 年內再犯本件施用毒品
      罪之事實，事證明確，應予依法論科。
三、查海洛因係毒品危害防制條例第2 條第2 項所稱之第一級毒
    品，不得非法持有、施用。核被告乙○○所為，係犯毒品危
    害防制條例第10條第1 項之施用第一級毒品罪。其施用第一
    級毒品前，持有海洛因之低度行為，應為施用之高度行為所
    吸收，不另論罪。爰審酌被告前因施用毒品案件經強制戒治
    執行完畢釋放後，仍未能徹底戒絕毒品，復犯本案施用毒品
    罪，顯見其無戒毒悔改之意，惟念其施用毒品之次數、施用
    毒品乃自戕一己之身體健康，尚未對他人造成危害，且犯後
    已坦承犯行，態度良好等一切情狀，量處如主文所示之刑，
    並諭知易科罰金之標準，以資懲戒。至扣案之毒品海洛因1
    包（不含包裝重，淨重0.14公克），係屬第一級毒品，應依
    毒品危害防制條例第18條第1 項前段規定，宣告沒收銷燬；
    又盛裝上開海洛因之空包裝袋1 只，因已經法務部調查局就
    之與盛裝之第一級毒品海洛因分別鑑析其重量，應可視為與
    第一級毒品分離之物，然該包裝袋，係被告為施用毒品時用
    以保存且便於攜帶毒品之用，應認係供其犯本件施用毒品罪
    所用，爰依刑法第38條第1 項第2 款之規定，併予宣告沒收
    。
據上論斷，應依刑事訴訟法第273 之1 第1 項、第284 條之1 、
第299 條第1 項前段，毒品危害防制條例第10條第1 項、第18條
第1 項前段，刑法第11條、第41條第1 項前段、第38條第1 項第
2 款，罰金罰鍰提高標準條例第2 條，判決如主文。
本案經檢察官甲○○到庭執行職務。
中    華    民    國    95    年     2    月    27    日
                    刑事第四庭  法  官  陳振嘉
如不服本判決，應於判決送達後10日內，向本院提出上訴狀。
以上正本證明與原本無異。
中    華    民    國    95    年    2     月    27    日
                                書記官  顏宗貝
附錄本案判決論罪科刑法條：
毒品危害防制條例第10條第1項
施用第一級毒品者，處6月以上5年以下有期徒刑。


司法院資訊處製作；財團法人民間司法改革基金會備份。
